# 集团股份支付

提问人：The_love_of_com 时间：2020-10-12 18:33:07
请教各位版主：集团股份支付中母公司以本身份权益工具结算（集团股票期权），应当将该股份支付交易作为权益结算的股份支付处理。母公司的会计处理为借：长期股权投资 贷：资本公积；子公司的会计处理为借：管理费用贷：资本公积。假定母公司对子公司投资比例为90%，若母公司会计处理为借：长期股权投资 贷：资本公积，则具体长期股权投资具体明细也应是对应的子公司，那投资比例不是在母公司层面会影响？行权后该增加的长期股权投资该如何处理？

回答人：chenyiwei
这种情况不会影响母公司对子公司的持股比例，因为母公司以本身权益工具结算（集团股票期权），而不是以子公司的股份结算。
在母公司的合并报表层面，上述子公司确认的股份支付费用有10%归属于少数股东损益，但少数股东权益并未因此减少，故对应减少合并报表层面的资本公积。